臺灣彰化地方法院刑事判決　　　九十四年度訴字第一一０三號
公　訴　人　臺灣彰化地方法院檢察署檢察官
被　　　告　甲○○
　　　　　　　　　　（
指定辯護人　本院公設辯護人　丙○○
被　　　告　乙○○
　　　　　　　　　　（
指定辯護人　劉錫熙　律師
上列被告因違反毒品危害防制條例案件，經檢察官提起公訴（九
十四年度偵字第三四四六號），本院判決如下：
    主  文
甲○○、乙○○共同連續販賣第一級毒品，各處無期徒刑，均褫
奪公權終身，扣案如附表編號一所示之物均沒收銷燬之、如附
表編號二所示之物均沒收之、未扣案之如附表編號三所示因
販賣第一級毒品所得之財物均沒收之，如全部或一部不能沒收時
，以其財產連帶抵償之。又共同連續販賣第二級毒品，各處有期
徒刑柒年陸月，扣案如附表編號四所示之物沒收銷燬之、如附
表編號二所示之物均沒收之、未扣案之如附表編號五所示因
販賣第二級毒品所得之財物均沒收之，如全部或一部不能沒收時
，以其財產連帶抵償之。各應執行無期徒刑，褫奪公權終身，扣
案如附表編號一、四示之物均沒收銷燬之、如附表編號二所
示之物均沒收之、未扣案之如附表編號三、五所示因販賣第一
、二級毒品所得之財物均沒收之，如全部或一部不能沒收時，以
其財產連帶抵償之。
    事  實
一、甲○○（綽號「董仔」）、乙○○（綽號「煌哥」、「王哥
    」）二人為圖謀暴利，竟共同基於販賣第一級毒品海洛因及
    販賣第二級毒品甲基安非他命之概括犯意聯絡，意圖營利，
    自民國九十四年一月間起，由甲○○先向真實姓名不詳、綽
    號「阿堯」、「大頭仔」、「阿昆」、「阿發」等成年男子
    購入第一級毒品海洛因及第二級毒品甲基安非他命（起訴書
    誤載為安非他命）後，加以稀釋秤重後分裝成袋，並提供與
    乙○○一同販賣，其二人以0000000000、000
    0000000、0000000000號【以上裝放在甲
    ○○所有如附表編號二(1)所示之ＮＯＫＩＡ廠牌行動電話
    一支內】及0000000000號【裝放在甲○○提供與
    乙○○使用之如附表編號二(3)所示行動電話內】行動電話
    作為聯絡工具，俟如附表壹、貳所示「販賣對象」欄所載欲
    購買毒品海洛因、甲基安非他命之人撥打前開行動電話前來
    而與接聽電話之甲○○、乙○○約定所購買海洛因、甲基安
    非他命之數量及金額後，約定在乙○○位於彰化縣芬園彰南
    路三段四八三號住處、乙○○上址住處附近或購買者之住處
    等地，以高於進價之價格，交付販賣與如附表壹、貳所示「
    販賣對象」欄所載之人多次【販賣海洛因之時間、數量、次
    數及販賣所得詳見附表壹所示；販賣甲基安非他命之時間、
    數量、次數及販賣所得詳見附表貳所示，其中由乙○○販出
    者，每賣出一千元，乙○○可得新臺幣（下同）二百元，餘
    則歸甲○○取得】。嗣於九十四年五月四日下午一時三十分
    許，為警循線在甲○○位於彰化縣芬園鄉○○村○○路○段
    六二號住處查獲，並在上開住處及其使用之車牌號碼二四一
    九─ＬＪ號自小客車內起出其所有、如附表編號一(1)所示
    之海洛因共計十五包、如附表編號二(1)所示之行動電話一
    支、如附表編號二(2)所示之分裝袋三大包、如附表編號
    四所示之甲基安非他命一包及0000000000、00
    00000000、0000000000號門號晶片卡等
    物扣案；又於同日下午二時許，為警在乙○○位於彰化縣芬
    園鄉○○路○段四八三號住處查獲，並起出乙○○所有、如
    附表編號一(2)所示之海洛因二包、甲○○提供與乙○○使
    用之如附表編號二(3)所示之行動電話一支及000000
    0000號門號晶片卡一枚等物扣案；再於同日下午三時許
    ，為警在甲○○位於南投市○○路九二之二號租處起獲其所
    有、如附表編號二(4)、(5)所示之電子磅秤一台及分裝袋一
    大包等物扣案。
二、案經彰化縣警察局移送臺灣彰化地方法院檢察署檢察官偵查
　　起訴。
    理  由
一、訊據被告甲○○、乙○○二人均矢口否認有何上揭連續販賣
    海洛因及連續販賣甲基安非他命之犯行，均一致辯稱：其等
    並未販賣海洛因、甲基安非他命云云。惟查：（一）被告甲
    ○○與乙○○自九十四年一月間起，由被告甲○○提供海洛
    因、甲基安非他命與被告乙○○一同販賣，被告乙○○每賣
    出一千元可分得二百元，餘則歸被告甲○○取得等情，已據
    被告甲○○於警詢及於偵查中以證人身分證述綦詳，且有證
    人即如附表壹、貳所示之購買者陳黃怡、林源興、張喬喬、
    林漢志、洪冬舜等人於本院審理時之證述，其中證人林源興
    於本院審理時雖證稱：其沒有印象是否有向被告二人購買海
    洛因，未曾以電話與被告二人聯絡云云，然證人林源興於本
    院審理時證稱：其在警局制作完筆錄後，警察有提示給伊看
    ，看完後並沒有發現筆錄內有與其陳述不符之地方等語，而
    有關被告二人販賣海洛因與林源興之如附表壹編號四所示之
    情形，已據證人林源興於警詢時證述明確，徵以證人林源興
    使用之行動電話0000000000號（此據證人林源興
    於本院審理時證述為真）與被告甲○○使用之000000
    0000號行動電話，確有於九十四年三月二十一日通話之
    紀錄，有通訊監察譯文表一份在卷可稽，堪認證人林源興於
    警詢所述，應具有較可信之情況，且上開證人林源興之警詢
    筆錄係屬為證明被告二人此部分犯罪事實存否所必要之事證
    ，依刑事訴訟法第一百五十九條之二之規定，應具有證據能
    力。從而，被告二人前開所辯，均屬事後卸責之詞，無可採
    信。（二）又被告甲○○於偵查中以證人身分證稱：其與乙
    ○○自九十四年一月間起，由其提供海洛因、甲基安非他命
    與被告乙○○一同販賣，被告乙○○每賣出一千元可分得二
    百元，餘則歸其取得等語，足認被告二人主觀上均有意圖營
    利之意圖。而被告甲○○嗣於本院起訴送審訊問及準備程序
    時雖辯稱：其係與被告乙○○一同購買海洛因及安非他命施
    用，並非為販賣之用云云，然為被告乙○○於本院起訴送審
    及準備程序時所否認，被告甲○○上開所辯，應屬臨訟編撰
    之詞，亦無可採。（三）此外，復有法務部調查局鑑定通知
    書、憲兵司令部刑事鑑識中心鑑驗通知書各一紙、通訊監察
    書（含電話附表）、通聯譯文及照片十九幀在卷可憑，並有
    分屬被告二人所有、如附表編號一、二、四所示之物扣案
    可佐，本件事證明確，被告甲○○、乙○○二人前開犯行洵
    堪認定。
二、按海洛因、甲基安非他命分別係屬毒品危害防制條例所定之
    第一級毒品及第二級毒品，均不得非法販賣。核被告甲○○
    、乙○○二人所為，均係犯毒品危害防制條例第四條第一項
    之販賣第一級毒品罪及同條例第四條第二項之販賣第二級毒
    品罪。被告甲○○、乙○○二人為供販賣第一、二級毒品而
    持有毒品之低度行為，應為販賣之高度行為所吸收，不另
　　論罪。又被告甲○○、乙○○二人間，有犯意聯絡與行為分
　  擔，應論以共同正犯。又被告先後多次之販賣海洛因及販賣
    甲基安非他命之犯行，均時間緊接，犯罪構成要件相同，顯
    各係基於概括之犯意反覆為之，均為連續犯，應依連續犯之
    規定，各論以一罪，並就被告二人連續販賣第二級毒品無期
    徒刑以外之部分加重其刑（有關被告二人販賣第一級毒品罪
    之法定本刑為死刑、無期徒刑，及被告二人販賣第二級毒品
    之法定本刑為無期徒刑部分，均依法不得再加重之，僅就被
    告二人連續販賣第二級毒品無期徒刑以外部分加重）。爰審
    酌被告甲○○、乙○○二人之素行、犯罪之動機、目的係為
    得一己之厚利、販賣毒品海洛因、甲基安非他命之期間、其
    二人販賣海洛因之次數非少、販賣毒品海洛因、甲基安非他
    命之所得財物、販賣毒品海洛因、甲基安非他命流通毒品之
    管道對社會治安、經濟所生危害甚巨及其二人犯罪後之態度
    等一切情狀，各量處如主文所示之刑，且就其二人連續販賣
    第一級毒品之犯行部分，均依刑法第三十七條第一項之規定
    宣告褫奪公權終身，及定其二人應執行之刑各為無期徒刑，
    褫奪公權終身，以示懲儆。
三、扣案如附表編號一、四所示之物，均為查獲之毒品，均應
    依毒品危害防制條例第十八條第一項前段之規定宣告沒收銷
    燬之。又扣案如附表編號二(1)、(3)所示之行動電話，係被
    告二人用以裝放門號卡以聯絡販賣第一、二級毒品所用之工
    具，有通訊監察書及譯文在卷可憑；如附表編號(2)、(4)、
    (5)所示之物，分屬被告二人所有，已據被告二人供明在卷，
    雖被告二人因均否認犯行而均陳稱上開物品並非供以販賣第
    一、二級毒品之用，然衡以被告甲○○於偵查中證述之販賣
    方式（所販賣之毒品一千元有一定之重量及須加以分裝等語
    ）及前開物品之性質及分裝袋之數量，堪認係被告二人供以
    販賣第一、二級毒品所用之物，爰均依毒品危害防制條例第
    十九條第一項前段之規定諭知沒收。再如附表編號三、五
    所示販賣第一、二級毒品之所得（均未扣案），亦均應依毒
    品危害防制條例第十九條第一項之規定宣告沒收，如全部或
    一部不能沒收時，應以被告甲○○、乙○○二人之財產連帶
    抵償之（按沒收含有保安處分之性質，在剝奪犯罪者因犯罪
    而取得之財產上利益，以遏止犯罪，與罰金屬刑罰之性質有
    別，故對於各共犯應採連帶沒收主義，不得就全體共犯之總
    所得，對於各共犯重複諭知沒收，最高法院九十四年度台上
    字第一九七一號判決意旨參照）。至除如附表編號一、二
    、四所示之物以外之其餘分屬被告二人所有之扣案糖粉三包
    、攪拌罐一個、行動電話七支、塑膠鏟管二支及注射針筒一
    支等物，被告二人均堅決否認與本案有關，且被告二人均自
    承有施用毒品，依上開物品之性質及數量，尚難認係被告二
    人供販賣第一、二級毒品所用之物，爰均不予宣告沒收之。
據上論斷，應依刑事訴訟法第二百九十九條第一項前段，毒品危
害防制條例第四條第一項、第二項、第十八條第一項前段、第十
九條第一項，刑法第十一條前段、第二十八條、第五十六條、第
五十一條第四款、第三十七條第一項，判決如主文。
本案經檢察官林士富到庭執行職務
中　　華　　民　　國　九十四　年　十一　月　　十八　　日
                  刑事第二庭  審判長  王義閔
                              法  官  李水源
                              法  官  李雅俐
以上正本證明與原本無異。
如不服本判決，應於判決送達後十日內，向本院提出上訴狀（須
附繕本）。
中　　華　　民　　國　九十四　年　十一　月　　十八　　日
                              書記官  陳秀娟
附錄論罪科刑法條：
毒品危害防制條例第四條第一項、第二項、第六項：
製造、運輸、販賣第一級毒品者，處死刑或無期徒刑；處無期徒
刑者，得併科新臺幣一千萬元以下罰金。
製造、運輸、販賣第二級毒品者，處無期徒刑或七年以上有期徒
刑，得併科新臺幣七百萬元以下罰金。
前五項之未遂犯罰之。
附表壹：（連續販賣第一級毒品海洛因部分）
┌──┬────┬───────┬────────────┬─────┐
│編號│販賣對象│  販賣時間    │販賣數量、次數及價格    │所得財物  │
├──┼────┼───────┼────────────┼─────┤
│一  │陳黃怡  │自94年1月至94 │(1)一千元之海洛因：共計二│總計六千元│
│    │        │年5月4日下午一│  次。                  │          │
│    │        │時三十分許前之│(2)五百元之海洛因：共計八│          │
│    │        │期間內        │  次。                  │          │
├──┼────┼───────┼────────────┼─────┤
│二  │張喬喬  │(1)94年2月5日  │(1)五千元之海洛因。      │總計六千八│
│    │        │(2)94年3月24日 │(2)一千元之海洛因。      │百元      │
│    │        │(3)94年4月7日  │(3)八百元之海洛因。　    │          │
│    │        │              │                        │          │
├──┼────┼───────┼────────────┼─────┤
│三  │林漢志  │(1)94年1月某日 │(1)三千元之海洛因。      │總計六萬零│
│    │        │(2)94年1月23日 │(2)一萬元之海洛因。      │五百元。  │
│    │        │(3)94年1月26日 │(3)九千元之海洛因。　    │          │
│    │        │  下午4時9分許│                        │          │
│    │        │(4)94年1月26日 │(4)九千元之海洛因。      │          │
│    │        │  下午5時43分 │                        │          │
│    │        │(5)94年1月28日 │(5)九千元之海洛因。      │          │
│    │        │(6)94年1月30日 │(6)四千元之海洛因。      │          │
│    │        │(7)94年2月5日  │(7)一千元之海洛因。      │          │
│    │        │(8)94年2月19日 │(8)一千元之海洛因。      │          │
│    │        │(9)94年3月2日  │(9)九千元之海洛因。      │          │
│    │        │(10)94年3月12日 │(10)一千五百元之海洛因。  │          │
│    │        │(11)94年4月11 │(11)四千元之海洛因。    │          │
│    │        │    日        │                        │          │
├──┼────┼───────┼────────────┼─────┤
│四  │林源興  │(1)94年2、3月間│(1)一千元之海洛因：共計六│總計一萬元│
│    │        │              │  次。                  │          │
│    │        │(2)94年3月21日 │(2)二千元之海洛因：共計二│          │
│    │        │              │  次。                  │          │
├──┼────┼───────┼────────────┼─────┤
│五  │洪冬舜  │94年3、4月間  │一千元之海洛因：共計十次│總計一萬元│
└──┴────┴───────┴────────────┴─────┘
附表貳：（連續販賣第二級毒品甲基安非他命部分）
┌──┬────┬───────┬────────────┬─────┐
│編號│販賣對象│  販賣時間    │販賣數量、次數及價格    │所得財物  │
├──┼────┼───────┼────────────┼─────┤
│一  │林漢志  │94年2月22日   │四千五百元之甲基安非他命│四千五百元│
├──┼────┼───────┼────────────┼─────┤
│二  │林漢志  │94年3月5日    │二千元之甲基安非他命    │二千元    │
├──┼────┼───────┼────────────┼─────┤
│五  │張喬喬  │94年3月間某日 │四千五元之甲基安非他命  │四千五百元│
└──┴────┴───────┴────────────┴─────┘
附表：
一、(1)海洛因十五包（合計淨重十二點七七公克、空包裝總重四
    　點零八公克，純度四七點五六％，純質淨重六點０七公克
      ）。
    (2)海洛因二包（合計淨重零點二九公克、空包裝總重零點四
      公克）。
二、(1)ＮＯＫＩＡ廠牌行動電話一支（在甲○○住處房間內查扣
    ，序號被刪除）。
    (2)分裝袋三大包。
    (3)行動電話一支（在乙○○住處查扣）
    (4)電子磅秤一台。
    (5)分裝袋一大包。
三、如附表壹編號一至五「所得財物」欄所示之財物。
四、甲基安非他命一包（淨重零點六四一０克，取樣零點零六三
    六克已鑑析用罄，餘淨重零點五七七四克）。
五、如附表貳一至三「所得財物」欄所示之財物。
